【裁判字號】    98,監,256
【裁判日期】    981030
【裁判案由】    選定禁治產人監護人
【裁判全文】
臺灣臺北地方法院民事裁定               98年度監字第256號
    聲  請  人  甲○○
    相  對  人  乙○○
上列聲請人為禁治產人乙○○選定監護人事件，本院裁定如下：
    主    文
指定聲請人甲○○（男、民國○○年○○月○○日生、身分證統一編號
：Ｚ000000000號）為禁治產人乙○○（女、民國○○ 年○月○○日生
、身分證統一編號：Ｚ000000000號）之監護人。
程序費用新台幣壹仟元由聲請人負擔。
    理      由
一、本件聲請意旨略以：相對人乙○○前經鈞院以98年度禁字第
    134 號裁定宣告為禁治產人，因禁治產人乙○○無法定監護
    人，業經禁治產人乙○○之親屬會議決議選任聲請人甲○○
    即禁治產人之子為禁治產人之監護人，為此聲請指定聲請人
    甲○○為禁治產人之監護人等語。
二、按禁治產人之監護人，依左列順序定之：（一）配偶（二）
    父母（三）與禁治產人同居之祖父母（四）家長（五）後死
    之父或母以遺囑指定之人。不能依前項規定定其監護人時，
    由法院徵求親屬會議之意見選定之。民法第1111條定有明文
    。次按親屬會議以會員五人組織之，親屬會議會員，應就禁
    治產人之左列親屬與順序定之：一直系血親尊親屬。二三親
    等內旁系親血尊親屬。三四親等內之同輩血親。前項同一順
    序之人，以親等近者為先，親者同者，以同居親屬為先，無
    同居親屬，以年長者為先。同法第1130條、第1131條分別定
    有明文。復按無民法第1131條規定之親屬，或親屬不足法定
    人數時，法院得因當事人、法定代理人或其他利害關係人等
    有召集權人之聲請，於其他親屬中指定之。親屬會議不能召
    開或召開有困難時，依法應經親屬會議處理之事項，由有召
    集權人聲請法院處理之。親屬會議經召開而不為或不能決議
    時，亦同。此觀同法第1132條規定自明。
三、經查聲請人主張相對人乙○○前經法院宣告為禁治產人，惟
    禁治產人並無法定監護人，亦無法定親屬會議會員，業經本
    院於98年9月30日以98年度家聲字第651號民事裁定，指定黃
    素貞、黃俊信、黃俊義、李慧娟、羅美惠為禁治產人乙○○
    之親屬會議會員。復經禁治產人乙○○之上開親屬會議會員
    於民國98年10月12日開會議決，選定聲請人甲○○為禁治產
    人乙○○之監護人等事實，業據其提出親屬會議記錄、戶籍
    謄本等件，堪認為真實。本院依上開規定，參酌禁治產人乙
    ○○之親屬會議決議結果之記錄，爰指定甲○○為禁治產人
    乙○○之監護人。
四、依非訟事件法第21條第1項前段裁定如主文。
中    華    民    國    98    年    10    月    30    日
                  家事法庭法    官  彭南元
以上正本係照原本作成。
如對本裁定抗告須於裁定送達後十日內向本院提出抗告狀，並應
繳納抗告費新台幣壹仟元。
中    華    民    國    98    年    10    月    30    日
                          書 記 官  尹遜言


司法院資訊處製作；財團法人民間司法改革基金會備份。
